臺灣屏東地方法院刑事判決　　　　　　　　　　　　　九十三年度訴字第二三號
　　公　訴　人　臺灣屏東地方法院檢察署檢察官
　　被　　　告　甲○○
右列被告因搶奪等案件，經檢察官提起公訴（九十三年度偵字第一○五一號），本院
裁定以簡式審判程序審理，判決如左：
    主  文
甲○○共同攜帶兇器竊盜，處有期徒刑陸月，如易科罰金，以參佰元折算壹日。剪刀
壹把沒收。
    事  實
一、甲○○與乙○○（另行審結）係朋友關係。甲○○於民國九十三年二月十日二十
    一時三十分許，騎乘其母杜月貞所有未懸掛車牌之重型機車（車牌號碼為ＰＨＱ
    －○三五號，前因交通違規為案件，車牌遭到警方查扣）附載乙○○至丙○○○
    所經營，位在屏東市○○○街四十六號之「富源雜貨店」時，見該營業中之雜貨
    店僅丙○○○一人看顧，店外放置彈珠台一台（彈珠台價值約新台幣（下同）一
    萬元，內有硬幣約二百餘元，彈珠台已發還丙○○○）供人把玩，乙○○因缺錢
    花用，竟與甲○○同謀竊取彈珠台得款花用，二人遂共同基於意圖為自己不法所
    有之犯意，由甲○○騎乘上述機車停在雜貨店附近負責接應乙○○並監視週遭動
    態，乙○○則攜帶甲○○所有，客觀上足以對人生命、身體造成危險，可供兇器
    使用之剪刀一把，乘無人注意之際，著手先以剪刀剪斷彈珠台之電源線，繼在雜
    貨店外等待適當機會欲搬走彈珠台，迨於同日二十二時許，乙○○見丙○○○人
    在店內且四下無人，認為時機已經成熟，遂搬起彈珠台，跳上前來接應之甲○○
    所騎乘之機車後座加速逃離現場，以此方式竊得丙○○○所有之彈珠台一台。二
    人得手後，由乙○○獨自將彈珠台撬開，取走機台內硬幣約二百餘元供己花費使
    用，彈珠台則丟棄在屏東市○○路一四一六號「花田囍室ＫＴＶ」後方。然甲○○二人竊得彈珠台欲行逃離時，為丙○○○發現，經丙○○○報警處理，並告知
    警方其中一人為甲○○，警方隨即於同年月十一日中午十二時十分許，在甲○○
    位於屏東市鐵路卷二四之一號住處逮捕甲○○而查獲上情。
二、案經屏東縣警察局屏東分局報請臺灣屏東地方法院檢察署檢察官偵查起訴。
    理  由
一、上述事實，業經被告甲○○於本院審理時坦白承認，核與共犯乙○○供述攜帶剪
    刀行竊、證人即被害人丙○○○證述被告與及乙○○剪斷彈珠台電源線後搬走彈
    珠台、證人即查獲之警員莊英信證述查獲彈珠台、證人即被告之母杜月貞證述被
    告騎用上述機車等情節大致相符，並有警方查獲被告後攝得之相片四幀及丙○○○出具之贓物保管領結一紙在卷可證，足見被告之自白與事實相符，可以採信，
    事證明確，被告竊盜之犯行應可認定。
二、按刑法第三百二十一條第一項第三款之攜帶兇器竊盜罪，係以行為人攜帶兇器竊
    盜為其加重條件，此所謂兇器，其種類並無限制，凡客觀上足以對人之生命、身
    體構成威脅，具有危險性之兇器均屬之。查被告甲○○行竊時所持之剪刀，可以
    剪斷內含金屬材質之電線，堪認該支剪刀堅硬銳利，若對準人之身體擊刺，足以
    對人之生命、身體造成危害，自屬兇器之一種。故被告攜帶剪刀行竊，係犯刑法
    第三百二十一條第二項第一項第三款之攜帶兇器竊盜罪。其以自己共同犯罪之意
    思，事先同謀，而由乙○○實施竊盜行為，其與乙○○間，有犯意聯絡及行為分
    擔，均為共同正犯。又刑法竊盜罪與搶奪罪之區別，在於竊盜罪係以和平之手段
    ，乘人不備而竊取他人之動產；搶奪罪則係乘人不備或不及抗拒之際，以武力公
    然奪取。本件被告與乙○○係以竊盜之意思搬走彈珠台，分別經被告及共犯乙○○供明在卷明確（見本院卷第六十九頁、第八十二頁、第八十八頁）。而乙○○
    於案發當日二十一時三十分許剪斷彈珠台電源線後，於同日二十二時許才動手搬
    走彈珠台等情，則經共犯乙○○於本院審理時供述甚詳（見本院卷第八十九頁）
    ，核與證人丙○○○證述：「甲○○等二人於九十三年二月十日二十一時許，先
    在我店前約半小時，等到二十二時許即抱住我所有之彈珠台逃逸，案發後我才知
    道乙○○拿剪刀剪斷電線。」等語大致相符（見警卷第六頁、本院卷第四十六頁
    、第四十七頁）。再乙○○剪斷彈珠台電源線後，等到雜貨店附近沒人的時候才
    動手搬走彈珠台一節，亦經被告、共犯乙○○及證人丙○○○供明在卷（見警卷
    第三頁、第七頁、本院卷第六十八頁、第八十六頁），證人丙○○○且證稱：「
    乙○○將彈珠台搬走坐上機車後，我才自店內追出。」等語（見警卷第六頁）。
    因此，被告與乙○○如有乘丙○○○不及防備之際，以武力公然奪取彈珠台之意
    思，本可於剪斷電線後直接搬走彈珠台騎車逃離現場，何需掩飾其剪斷電源線之
    動作？又豈需拖延達半小時之久？而乙○○既隱藏其剪斷電源線之動作後，等到
    丙○○○在雜貨店內，四下無人之際犯案，客觀上顯係以和平之手段，乘丙○○○不知之際犯之，是被告所為應是竊盜而非搶奪，檢察官認被告觸犯刑法第三百
    三十條第一項之攜帶兇器搶奪罪，顯有誤會，惟起訴之犯罪事實與本院認定之犯
    罪事實同一，茲變更檢察官所引應適用之法條，改依刑法第三百二十一條第一項
    第三款之竊盜罪論處。爰審酌被告因共犯乙○○缺錢花用而同謀行竊之犯罪動機
    與目的、竊得財物價值不高，造成之損害不大，其非主謀，亦未獲得任何利益及
    犯罪後坦認犯行，態度尚可等一切情狀，認以量處如主文所示最低刑度之刑為適
    當，並諭知易科罰金之折算標準。另剪刀一把，為被告所有，供共犯乙○○竊取
    本件彈珠台所用之物，分別經被告及共犯乙○○供述在卷，應依刑法第三十八條
    第一項第二款宣告沒收。
據上論斷，應依刑事訴訟法第二百七十三條之一、第二百九十九條第一項前段，第三
百條、刑法第二十八條、第三百二十一條第一項第三款、第四十一條第一項前段、第
三十八條第一項第二款，罰金罰鍰提高標準條例第二條，判決如主文。
中      華      民      國      九十三      年六      月    八    日
                                      臺灣屏東地方法院刑事第二庭
                                          法  官  林昌義
右正本證明與原本無異。
如不服本判決應於收受本判決送達後十日內向本院提出上訴書狀，其未敘述上訴理由
者，並得於提起上訴後十日內向本院補提理由書狀（均須按他造當事人之人數附繕本
 ）「切勿逕送上級法院」
                                          書記官   潘美碧
中      華      民      國      九十三      年      六      月    八    日
附錄論罪科刑法條全文：
中華民國刑法第三百二十一條
犯竊盜罪而有左列情形之一者，處六月以上、五年以下有期徒刑：
一  於夜間侵入住宅或有人居住之建築物、船艦或隱匿其內而犯之者。
二  毀越門扇、牆垣或其他安全設備而犯之者。
三  攜帶兇器而犯之者。
四  結夥三人以上而犯之者。
五  乘火災、水災或其他災害之際而犯之者。
六  在車站或埠頭而犯之者。
前項之未遂犯罰之。
